---
title: "Détection de zéros"
author: "tlm"
date: "11/12/2019"
output: html_document
---

```{r setup, include=FALSE}
knitr::opts_chunk$set(echo = TRUE)
```

## Chargement des données

```{r message=FALSE, results='hide'}
source("miseenformedonnees.R")
```

## Traitement des données

On numérote les espèces pour $k = 1, .., 150$.

Pour l'espèce $k$ :

- $X_k \in \{0,1\}$ débarquée ou pas,
- $Y_k \in \{0,1\}$ rejetée ou pas.

```{r}
lanfish = lanquant.co[c(8:157)]
disfish = disquant.co[c(8:157)]
colnames(lanfish) = paste0("X",c(1:150))
colnames(disfish) = paste0("Y",c(1:150))
lanfish[lanfish > 0] = 1
disfish[disfish > 0] = 1
```

On enlève les $X_k$ des espèces qui ne sont jamais débarquées et les $Y_k$ des espèces qui ne sont jamais rejetées.

```{r}
lanzeros = which(colSums(lanfish)==0)
diszeros = which(colSums(disfish)==0)
lanfish = subset(lanfish, select=-c(lanzeros))
disfish = subset(disfish, select=-c(diszeros))
print(paste("Nombre d'espèces jamais débarquées :", length(lanzeros)))
print(paste("Nombre d'espèces jamais rejetées :", length(diszeros)))
```

Chaque observation $i$ donne la connaissance des variables :

- $X_k  \text{  pour } k = 1, .., 150$,
- month,
- rect,
- $Y_k  \text{  pour } k = 1, .., 150$.

```{r}
xnames_no_month = colnames(lanfish)
lanfish$month = lanquant.co$month
lanfish$rect = lanquant.co$rect
data = data.frame(lanfish,disfish)
nobs = dim(data)[1]
print(paste("Nombre d'observations:", nobs))
```

On prédit les zéros de chaque $Y_k$ (variables à prédire) avec les $X_k$, month et rect (variables prédictives).

```{r}
xnames = colnames(lanfish)
ynames = colnames(disfish)
strsumx_no_month = paste(xnames_no_month, collapse= "+")
strsumx = paste(xnames, collapse= "+")
```

## Régression logistique

On va s'intéresser aux métriques habituelles de classification binaire, les taux de vrais positifs et de vrais négatifs.

```{r}
rates = data.frame(matrix(ncol = 4, nrow = 0))
colnames(rates) = c("tn", "fn", "fp", "tp")
rates_no_month = data.frame(matrix(ncol = 4, nrow = 0))
colnames(rates_no_month) = c("tn", "fn", "fp", "tp")
```

On réalise une régression logistique pour chaque $Y_k$, puis on tranche avec un seuil de $0.5$.

```{r warning=FALSE}
for (yname in ynames) {
  fmla_no_month = as.formula(paste0(yname, "~", strsumx_no_month))
  model = glm(fmla_no_month, family=binomial(link='logit'), data=data)
  pred = predict(model, data,type = "response")
  pred = ifelse(pred > 0.5,1,0)
  rates_no_month[yname,] = as.vector(table(data[[yname]], pred))
  
  fmla = as.formula(paste0(yname, "~", strsumx))
  model = glm(fmla, family=binomial(link='logit'), data=data)
  pred = predict(model, data,type = "response")
  pred = ifelse(pred > 0.5,1,0)
  rates[yname,] = as.vector(table(data[[yname]], pred))
}
```

## Analyse des résultats

On regarde les totaux de vrais/faux positifs/négatifs, en ajoutant les prédictions pour les espèces jamais rejetées.

### Sans mois/rectangle

```{r}
totals_no_month = colSums(rates_no_month)
totals_no_month['tn'] = totals_no_month['tn']+length(diszeros)*nobs
totals_no_month
print(paste("Sensitivité:", totals_no_month['tp']/(totals_no_month['tp']+totals_no_month['fn'])))
print(paste("Spécificité:", totals_no_month['tn']/(totals_no_month['tn']+totals_no_month['fp'])))
```

On calcule la sensitivité et la spécificité pour chaque espèce.

```{r}
rates_no_month$sens = rates_no_month$tp/(rates_no_month$tp + rates_no_month$fn)
rates_no_month$spec = rates_no_month$tn/(rates_no_month$tn + rates_no_month$fp)
```

### Avec mois/rectangle

```{r}
totals = colSums(rates)
totals['tn'] = totals['tn']+length(diszeros)*nobs
totals
print(paste("Sensitivité:", totals['tp']/(totals['tp']+totals['fn'])))
print(paste("Spécificité:", totals['tn']/(totals['tn']+totals['fp'])))
```

On calcule la sensitivité et la spécificité pour chaque espèce.

```{r}
rates$sens = rates$tp/(rates$tp + rates$fn)
rates$spec = rates$tn/(rates$tn + rates$fp)
rates
```
